臺灣嘉義地方法院刑事裁定
111年度聲字第383號
聲  請  人  臺灣嘉義地方檢察署檢察官
受  刑  人  陳勇成




上列聲請人因受刑人數罪併罰有二裁判以上，聲請定其應執行之
刑（１１１年度執字第９２６號），本院裁定如下：
    主  文
陳勇成所犯如附表所示各罪所處之有期徒刑，應執行有期徒刑壹
年伍月。
    理  由
一、聲請意旨略以：受刑人陳勇成因犯侵占等案件，先後經法院
    判決確定如附表，應依刑法第５３條及第５１條第５款，定其應
    執行之刑，爰依刑事訴訟法第４７７條第１項聲請裁定等語。
二、按「（第１項）裁判確定前犯數罪者，併合處罰之。但有下
    列情形之一者，不在此限：一、得易科罰金之罪與不得易科
    罰金之罪。…。（第２項）前項但書情形，受刑人請求檢察官
    聲請定應執行刑者，依第５１條規定定之。」，刑法第５０條第
    １項但書第１款、第２項定有明文。次按數罪併罰，有二裁判
    以上者，依第５１條之規定，定其應執行之刑；數罪併罰，分
    別宣告其罪之刑，如宣告多數有期徒刑者，於各刑中之最長
    期以上，各刑合併之刑期以下，定其刑期，但不得逾３０年，
    刑法第５３條、第５１條第５款亦分別定有明文。又按法律上屬
    於自由裁量之事項，並非概無法律性之拘束，自由裁量係於
    法律一定之外部性界限內（以定執行刑言，即不得違反刑法
    第５１條之規定），使法官具體選擇以為適當之處理，因此在
    裁量時，必須符合所適用之法規之目的，更進一步言，須受
    法律秩序之理念所指導，此亦即所謂之自由裁量之內部性界
    限。關於定應執行之刑，既屬自由裁量之範圍，其應受此項
    內部性界限之拘束，要屬當然（最高法院８０年台非字第４７３
    號判例意旨參照）。再按數罪併罰中之一罪，依刑法規定得
    易科罰金，若因與不得易科之他罪併合處罰結果而不得易科
    罰金時，原可易科罰金所處之刑，自亦無庸為易科折算標準
    之記載（司法院大法官會議解釋第１４４號）。
三、經查：
（一）本件受刑人陳勇成因犯如附表編號１至６所示之罪，先後經
      本院以如附表編號１至６所示之判決分別判處如各該編號所
      示之有期徒刑及定其應執行之刑，而其中如附表編號１至３
      所示之罪所處之有期徒刑，嗣經本院以１１０年度聲字第６６７
      號裁定定應執行有期徒刑９月，均告確定在案，有上開案
      件判決書、裁定書及臺灣高等法院被告前案紀錄表各１份
      附卷可稽。
（二）又本件受刑人所犯如附表編號１至４所示之罪為不得易科罰
      金之罪，與其另犯如附表編號５至６所示之罪為得易科罰金
      之罪，依刑法第５０條第１項但書第１款規定，固不得併合處
      罰，然本件係聲請人臺灣嘉義地方檢察署檢察官應受刑人
      之請求而提出聲請，有受刑人簽署之「臺灣嘉義地方檢察
      署定刑聲請書」１份存卷可考（見本院卷第９頁），核與刑
      法第５０條第２項規定相符，從而聲請人據此依刑法第５３條
      及第５１條第５款規定，聲請裁定定其應執行之刑，本院審
      核認本件聲請與首揭法條規定尚無不合，應予准許，爰斟
      酌受刑人犯罪之類型、情節、次數及受刑人對定應執行之
      刑度表示「請從輕定刑」之意見（見本院卷第９頁），在
      前揭外部性及內部性界限範圍內，定如主文所示之應執行
      刑。至受刑人所犯如附表編號５至６所示之有期徒刑，原雖
      得易科罰金，然與如附表編號１至４所示不得易科罰金之他
      罪併合處罰之結果，已不得易科罰金，本院於定執行刑時
      ，自無庸再諭知易科罰金之折算標準，附此敘明。
四、爰依刑事訴訟法第４７７條第１項，刑法第５０條第２項、第５３條
    、第５１條第５款，裁定如主文。
中　　華　　民　　國　　111 　年　　5 　　月　　24　　日
                  刑事第四庭    法　官　簡仲頤
上列正本證明與原本無異。
如不服本裁定，應於裁定送達後5日內向本院提出抗告狀（應附
繕本）。　　　　　　　　　
中　　華　　民　　國　　111 　年　　5 　　月　　24　　日
                                書記官　吳明蓉
附表：受刑人陳勇成定應執行刑案件一覽表
編          號  １ ２ ３ 罪          名  幫助犯洗錢罪 幫助犯洗錢罪 幫助犯洗錢罪 宣    告    刑  有期徒刑５月 有期徒刑４月 有期徒刑３月 犯  罪  日  期  １０９年６月２５日 １０９年９月６日 １０９年６月２日（檢察官聲請書誤載為５月中旬某日） 偵查(自訴)機關年 度 及 案 號  臺灣嘉義地方檢察署１０９年度偵字第９２６３號等 臺灣嘉義地方檢察署１０９年度偵字第９２６３號等 臺灣嘉義地方檢察署１０９年度偵字第６８７３號 最  後   事實審 法    院 臺灣嘉義地方法院 臺灣嘉義地方法院 臺灣嘉義地方法院  案    號 １１０年度金簡字第６號 １１０年度金簡字第６號 １１０年度金簡字第２０號  判決日期 １１０年１月２９日 １１０年１月２９日 １１０年６月２４日 確  定    判  決 法    院 臺灣嘉義地方法院 臺灣嘉義地方法院 臺灣嘉義地方法院  案    號 １１０年度金簡字第６號 １１０年度金簡字第６號 １１０年度金簡字第２０號  判決確定日    期 １１０年４月１日 １１０年４月１日 １１０年７月２８日 是否為得易科罰金之案件  否 否 否  備          註  編號１至２所示２罪，經原判決定應執行有期徒刑７月確定【臺灣嘉義地方檢察署１１０年度執字第１１１３號（臺灣嘉義地方檢察署１１０年度執緝字第３８３號）】  臺灣嘉義地方檢察署１１０年度執字第２３４８號   編號１至３所示３罪，復經本院以１１０年度聲字第６６７號裁定定應執行有期徒刑９月確定（臺灣嘉義地方檢察署１１０年度執更字第７７３號）   

編          號  ４ ５ ６ 罪          名  幫助犯洗錢罪 共同犯行使偽造私文書罪 侵占罪 宣    告    刑  有期徒刑４月 有期徒刑４月，如易科罰金，以新臺幣１千元折算１日 有期徒刑６月，如易科罰金，以新臺幣１千元折算１日 犯  罪  日  期  １０９年１０月２０日 １０９年２月初至同年３月１９日 １０９年３月１９日 偵查(自訴)機關年 度 及 案 號  臺灣嘉義地方檢察署１１０年度偵字第２１１０號 臺灣嘉義地方檢察署１０９年度偵字第１０６９３號 臺灣嘉義地方檢察署１０９年度偵字第１０６９３號 最  後   事實審 法    院 臺灣嘉義地方法院 臺灣嘉義地方法院 臺灣嘉義地方法院  案    號 １１０年度金訴字第６６號 １１０年度訴字第４６５號 １１０年度訴字第４６５號  判決日期 １１１年１月２４日 １１１年２月１０日 １１１年２月１０日 確  定    判  決 法    院 臺灣嘉義地方法院 臺灣嘉義地方法院 臺灣嘉義地方法院  案    號 １１０年度金訴字第６６號 １１０年度訴字第４６５號 １１０年度訴字第４６５號  判決確定日    期 １１１年３月２日 １１１年３月１６日 １１１年３月１６日 是否為得易科罰金之案件  否 是 是  備          註  臺灣嘉義地方檢察署１１１年度執字第８００號 編號５至６所示２罪，經原判決定應執行有期徒刑８月確定（臺灣嘉義地方檢察署１１１年度執字第９２６號）